【裁判字號】    96,易,405
【裁判日期】    970130
【裁判案由】    竊盜
【裁判全文】
臺灣桃園地方法院刑事判決               96年度易字第405號
公  訴  人  臺灣桃園地方法院檢察署檢察官
被      告  戊○○
            丁○○
上列被告等因竊盜案件，經檢察官提起公訴（95年度偵字第2077
6 號），本院判決如下：
    主  文
戊○○、丁○○均無罪。
    理  由
一、公訴意旨略以：被告戊○○、丁○○共同意圖為自己不法之
    所有，而基於普通竊盜之犯意聯絡，於民國九十五年九月五
    日上午九時許，在桃園縣中壢市○○○路○段二九九號前，
    共同竊取乙○○所有之Ｔ五—八八五九號自用小客車，作為
    代步之用。嗣於同年九月十二日晚間七時三十分許，被告丁○○駕駛上開贓車撘載被告戊○○，行經桃園縣桃園市○○
    路與富國路交叉路口處時，為警查獲。因認被告二人所為，
    係犯刑法第三百二十條第一項之普通竊盜罪嫌。
二、訊據被告戊○○、丁○○固均坦承於九十五年九月十二日晚
    間，駕駛乙○○失竊之Ｔ五—八八五九號贓車，在桃園市○○路、富國路交叉路口處為警查獲之事實，惟均否認有何竊
    盜犯行。被告戊○○辯稱：車是伊於九十五年九月四日晚間
    ，在中壢市龍岡派出所附近網咖，透過甲○○向丙○○借的
    ，甲○○交給伊一把原廠鑰匙及一份影印行照，但當天晚上
    甲○○出事，被龍岡派出所的警員逮捕，派出所的警員有打
    電話要伊將車開到龍岡派出所，但伊沒有去，後來伊有去找
    丙○○還車，但一直找不到丙○○，就沒有還了等語。被告
    丁○○辯稱：車是戊○○借的，伊只是查獲當天接手開車等
    語。
三、按犯罪事實應依證據認定之，無證據不得認定犯罪事實，刑
    事訴訟法第一百五十四條定有明文。經查，公訴意旨認被告
    戊○○、丁○○涉有上揭普通竊盜罪嫌，無非係以證人乙○○、丙○○之證詞，及卷附之贓物領據、桃園縣政府警察局
    車輛協尋（尋獲）電腦輸入單、車輛車牌失竊作業—查獲車
    輛認可資料電腦報表等件，為其論據。惟查：
（一）乙○○於九十五年九月五日上午九時許，在桃園縣中壢市
      ○○○路二段二九九號前，發現其停放該處之Ｔ五—八八
      五九號自用小客車失竊，遂向警方報案，嗣於九十五年九
      月十二日晚間七時三十分許，為警在桃園縣桃園市○○路
      、富國路交叉路口處，查獲駕駛上開贓車之被告丁○○，
      及乘客被告戊○○之事實，業經被告二人坦承屬實，並經
      證人乙○○到庭證述在卷（本院卷第一０一頁至第一０七
      頁），復有乙○○出具之贓物領據、桃園縣政府警察局車
      輛協尋（尋獲）電腦輸入單、車輛車牌失竊作業—查獲車
      輛認可資料電腦報表各一份附卷可稽（偵查卷第二十四頁
      至第二十六頁）。
（二）被告戊○○辯稱：車是伊於九十五年九月四日晚間，在中
      壢市龍岡派出所附近網咖，透過甲○○向丙○○借的，甲○○交給伊一把原廠鑰匙及一份影印行照，但當天晚上甲○○出事，被龍岡派出所的警員逮捕，派出所的警員有打
      電話要伊將車開到龍岡派出所，但伊沒有去，後來伊有去
      找丙○○還車，但一直找不到丙○○，就沒有還了等語，
      核與證人甲○○到庭證稱：車是我向丙○○借的，丙○○
      說車子要賣，先借我試試車子的性能，他有說車子是他同
      事的，大概是九十五年九月二十八日我被抓前二天，即九
      月二十六日或二十七日借他的，我交給他一把鑰匙和行照
      ，九月二十八日我因案通緝被抓，我有打電話給戊○○，
      要戊○○把車開到中壢分局龍岡派出所，並通知丙○○來
      派出所把車開回去，但戊○○沒有來，我就把戊○○的電
      話留給丙○○，叫他直接向戊○○要車等語（本院卷第一
      八四頁至第一八八頁），除借車時間略有出入，應係雙方
      對此細節未能清晰記憶所致以外，其餘情節均屬相符，即
      證人丙○○亦坦承在甲○○於九十五年九月二十八日被捕
      當天，曾至警局關心等語（本院卷第一一二頁），參酌證
      人乙○○在本院審理時證稱：我領回車子時，門窗、鑰匙
      孔沒有明顯被破壞，可以開，領到的車鑰匙也是車上的備
      用鑰匙等語（本院卷第一０二頁），並無證據證明本件小
      客車在尋獲時，有任何遭外力不法破壞、發動之情事，且
      與被告戊○○持有一把原車鑰匙之情狀相符。是被告戊○○所辯：車是甲○○交給伊的等語，應可採信；從而，被
      告丁○○所辯：車是戊○○借的，伊只是查獲當天接手開
      車等語，亦可採取。
（三）證人丙○○雖到庭證稱：我認識甲○○，但我沒有把車子
      借給他，也沒有把車借給戊○○、丁○○，我是有接過一
      通電話通知我，說甲○○被抓了，在派出所，要我去找他
      ，我就過去警察局瞭解，但不知道來電的人是誰云云（本
      院卷第一０八頁至第一一二頁），然與甲○○前開證詞不
      符，衡諸甲○○與被告戊○○、丙○○雙方均係朋友，所
      述應無偏袒之虞，且本件小客車經乙○○報警後已成贓車
      ，衡情，甲○○亦無故意編造上開借車情節，無端將自己
      牽涉入內之理，反而丙○○為謀自本件竊案中脫身，而否
      認借車，較合常情，此觀丙○○於偵查中經檢察官質以：
      「你是否認識甲○○、戊○○、丁○○」時，一口推稱：
      「不認識」云云，與其在本院審理時自承認識甲○○等語
      不符，亦可得知（偵查卷第一０四頁，此部分並非以陳述
      內容做為證據，不生傳聞法則之問題，附予敘明），是故
      ，丙○○所述應係卸責之詞，尚不足採。何況，縱認丙○○所述實在，亦難憑此認定被告戊○○所辯：車是甲○○
      借給伊的等語不實，自亦無法據以推論本件贓車係被告戊○○所竊甚明。
（四）綜上，本件小客車既係甲○○交予被告戊○○使用，並非
      被告戊○○所竊，即不能以竊盜罪相繩；而被告丁○○僅
      於案發當天，單純接手被告戊○○駕車，無任何竊盜之犯
      意或犯行可言，更難論以竊盜罪至明。依現有證據，既不
      能證明被告二人確有公訴意旨所指之竊盜犯行，本院自應
      為其二人無罪之諭知。
據上論斷，應依刑事訴訟法第三百零一條第一項，判決如主文。
本案經檢察官林清安到庭執行職務。
中    華    民    國    97    年     1    月    30    日
                    刑事第八庭  審判長法  官   邱滋杉
                                      法  官   袁雪華
                                      法  官   陳彥宏
以上正本證明與原本無異
如不服本判決應於送達後10日內向本院提出上訴狀
                                      書記官   翁其良
中    華    民    國    97    年     1    月    30    日


司法院資訊處製作；財團法人民間司法改革基金會備份。
